# 资产评估报告的核准、备案文件

提问人：安好 时间：2020-09-09 17:47:00
请教陈版，对于涉及国有企业的实物出资进行验资，实物部分资产评估报告的核准、备案文件属于必备要件吗？谢谢

回答人：chenyiwei
应当需要。根据《企业国有资产评估管理暂行办法》（国资委令第 12 号）第二十条：“国有资产监督管理机构下达的资产评估项目核准文件和经国有资产监督管理机构或所出资企业备案的资产评估项目备案表是企业办理产权登记、股权设置和产权转让等相关手续的必备文件”；第二十二条：“企业进行与资产评估相应的经济行为时，应当以经核准或备案的资产评估结果为作价参考依据；当交易价格低于评估结果的90%时，应当暂停交易，在获得原经济行为批准机构同意后方可继续交易。”